臺灣臺南地方法院刑事判決　　　　　　　　　　　　　九十一年度訴字第三八五號
　　公　訴　人　臺灣臺南地方法院檢察署檢察官
　　被　　　告　乙○○
右列被告因公共危險等案件，經檢察官提起公訴（九十一年度偵字第一四一二號），
本院判決如左：
    主  文
乙○○竊盜，累犯，處拘役伍拾日，如易科罰金，以佰元折算壹日。
其餘被訴公共危險部分無罪。
    事  實
一、乙○○前因違反麻醉藥品管理條例案件，經本院以八十六年度易字第五一三二號
    判處有期徒刑四月確定，並於民國（下同）八十七年五月八日易科罰金執行完畢
    。猶不知悔改，竟意圖為自己不法之所有，於九十一年一月三十日中午十二時三
    十分許，駕駛其母親丙○○○所有車牌號碼ＴＨ—四六九三號自用小客車，至臺
    南縣永康市○○街六十四巷二十號旁所放置之塑膠車棚內，竊取甲○○所有放置
    於該車棚內價值約新臺幣（下同）一百元之衣服二件，得手後將衣服放置於前開
    自用小客車內，嗣經甲○○發現後報警查獲上情。
二、案經臺南縣警察局永康分局報請臺灣臺南地方法院檢察署檢察官偵查起訴。
    理  由
壹、有罪部分
一、訊據被告乙○○對於右揭事實供承不諱，核與被害人甲○○於偵訊時之指訴情節
    相符，並有贓物領據及現場照片二幀附卷可稽，被告之自白與事實相符。雖被告
    辯稱事後去向被害人道歉時，被害人說那二件衣服是她不要的云云，惟查，被告
    所竊取價值一百元之二件衣服為被害人甲○○所有，業據被害人甲○○於警訊時
    陳明在卷，且甲○○所有之二件衣服原係置於塑膠車棚內，該塑膠車棚內尚另堆
    放雨傘、椅凳等物品，顯見被害人係認該些物品他日或另有用途而暫時堆置於車
    棚內，倘被害人認上開物品已無價值而欲拋棄之，自可隨手置於垃圾桶或每日巡
    經之垃圾車內，當無另行將上開物品堆放距住家有稍許距離之塑膠車棚內之理，
    雖被害人事後或因衣服價值甚微而不欲追究，惟被告竊取衣服之際，上開衣服既
    仍屬被害人所有之物，即難解免被告竊盜之罪責，是被告上開所辯委無足採，本
    件事證明確，被告犯行足以認定，應依法論科。
二、核被告乙○○所為，係犯刑法第三百二十條第一項之竊盜罪。被告前因違反麻醉
    藥品管理條例案件，經本院以八十六年度易字第五一三二號判處有期徒刑四月確
    定，並於八十七年五月八日易科罰金執行完畢，有臺灣高等法院被告全國前案紀
    錄表在卷可參，其於有期徒刑執行完畢後，五年以內再犯本件有期徒刑以上之罪
    ，為累犯，應依法加重其刑。爰審酌被告犯罪之動機、手段、所生損害甚微及犯
    罪後態度良好等一切情狀，量處如主文所示之刑，並諭知易科罰金之折算標準，
    以示懲儆。
貳、無罪部分
一、公訴意旨另略以：被告乙○○於九十一年一月三十日中午十二時三十分許，在臺
    南縣永康市○○街六十四巷二十號旁所放置之塑膠車棚內，以隨身攜帶之打火機
    點火引燃車棚內之報紙，而燒燬該車棚（毀損部分未據告訴），並致生公共危險
    ，因認被告涉犯刑法第一百七十五條第一項之公共危險罪云云。
二、按犯罪事實應依證據認定之，無證據不得推定其犯罪事實；不能證明被告犯罪者
    ，應諭知無罪之判決，刑事訴訟法第一百五十四條、第三百零一條第一項分別定
    有明文。又事實之認定，應憑證據，如未能發現相當證據，或證據不足以證明，
    自不能以推測或擬制之方法，為裁判基礎。最高法院四十年臺上字第八六號判例
    參照。次按，刑法第一百七十五條第一項所謂「燒燬」，係指目的物已開始燃燒
    且達於破壞其主要效用之程度者而言。公訴人認被告涉犯刑法第一百七十五條第
    一項公共危險之犯行，係以被告之自白及現場照片為主要論據。訊據被告堅決否
    認有何公共危險之犯行，辯稱：只是點火引燃報紙，不小心燒到車棚等語。
三、經查，被告於歷次警訊及偵訊時，均堅稱其目的係燃燒報紙，不小心才燒到車棚
    等語，惟由現場照片觀之，遭被告燒燬之報紙原係置於塑膠車棚內，而報紙堆放
    之處與車棚塑膠布相距不過約二十公分，則被告在車棚內將堆疊之報紙引燃，縱
    其原意僅係燒燬報紙，惟火勢漸長下勢必漫延燃燒緊臨之車棚塑膠布，殆無疑義
    ，則被告顯可預見其引燃車棚內之報紙，火勢漸長下會漫燒至緊臨報紙之車棚塑
    膠布，惟被告既未將報紙搬至車棚外之空地以防引燃其他物品，亦未在場監看採
    取其他措施避免火勢延燒，反於報紙上點燃火苗後即欲離去，則其對火勢延燒至
    車棚顯有未必故意甚明，是被告辯稱係過失燒到車棚云云，要無足採。然查，（
    一）被告雖將他人所有之報紙燒燬殆盡，惟是否因而致生公共危險，尚有探究之
    餘地。本件被告所燃燒之報紙係置於塑膠車棚內，該塑膠車棚則係置於水泥空地
    上，除車棚一側些許距離外有野生叢木，該車棚周圍空地數十公尺內並無任何建
    築物，此有現場照片在卷可憑，則被告在報紙上點火引燃火勢，該火勢對於致生
    公共危險之概然率是否已達到具體危險之程度，尚容有疑義，本院認就被告放火
    燒燬報紙之部分，其證據尚不足以證明其行為如何致生公共危險，自不能以推測
    或擬制之方法就此加以論斷；（二）至被告在報紙上引燃之火勢雖延燒至車棚之
    塑膠布，惟亦僅灼炙車棚一面塑膠布，且燒灼之部分僅占該塑膠布約八分之一之
    面積，有現場照片在卷可稽，從而，縱因被告之行為而毀損該車棚之完整性，惟
    尚難認毀損之程度已達於破壞該車棚遮風蔽雨之主要效用，從而，該車棚既未達
    於「燒燬」之程度，則被告所為自與刑法放火罪之構成要件有間，尚難逕以放火
    罪相繩。此外，復查無其他積極證據足認被告涉有公共危險之犯行，揆諸前開條
    文及判例意旨，被告被訴公共危險之部分，應為無罪之諭知。
據上論斷，應依刑事訴訟法第二百九十九條第一項前段、第三百零一條第一項前段，
刑法第三百二十條第一項、第四十七條、第四十一條第一項前段，罰金罰鍰提高標準
條例第一條前段、第二條，判決如主文。
本案經檢察官高峰祈到庭執行職務
中      華      民      國      九十一      年      六    月    二十    日
                                  臺灣臺南地方法院刑事第二庭
                                      審判長法官  侯明正
                                            法官  鄭燕璘
                                            法官  林中如
右正本證明與原本無異。
如不服本判決，應於收受本判決後十日內，向本院提出上訴狀。（須附繕本）
中      華      民      國      九十一      年      六    月    二十一  日
                                      書  記  官  楊建新
附錄本案論罪科刑法條
刑法第三百二十條第一項
意圖為自己或第三人不法之所有，而竊取他人之動產者，為竊盜罪，處五年以下有期
徒刑、拘役或五百元以下罰金。
